【裁判字號】    92,交聲,36
【裁判日期】    920624
【裁判案由】    違反道路交通管理處罰條例聲明異議
【裁判全文】
臺灣苗栗地方法院交通事件裁定                      九十二年度交聲字第三六號
    移送機關  交通部公路總局新竹區監理所苗栗監理站
    異議人即
    受處分人    甲○○
右列受處分人因違反道路交通管理處罰條例案件，對於交通部公路總局新竹區監理所
苗栗監理站於九十二年三月六日所為之處分（原處分案號：竹監苗字第裁五四一Ｚ0
0000000號），聲明異議，本院裁定如左：
    主      文
異議駁回。
    理      由
一、本件異議意旨略以：異議人於民國九十二年一月十九日當日晚間，駕駛車牌號碼
    ６Ｈ─０５３０號自用小客車，行駛於內車道，交通警察遂加以攔下指稱其超速
    及不遵管制規定，當日其未超速，而交通警察設站管制不是都檢查外車道嗎？且
    當時並非僅異議人車輛通過該處，同行車輛有三台以上，爰提出異議云云。
二、按汽車行駛高速公路應依速限標誌指示，高速公路交通管制規則第五條第一項前
    段定有明文。汽車行駛於高速公路而不遵管制之規定者，處汽車駕駛人新臺幣三
    千元以上六千元以下罰鍰並記違規點數一點，道路交通管理處罰條例第三十三條
    第一項及第六十三條第一項第一款分別定有明文。
三、本件受處分人即異議人甲○○於民國九十二年一月十九日十八時三十一分許，駕
    駛車號６Ｈ─０５３０號自用小客車，行經國道一號高速公路南上一三四公里處
    ，為國道高速公路警察局第二警察隊造橋分隊警員舉發「一、經雷射槍測定行速
    一二二公里，限速一百公里，超速二十二公里。二、不服取締。」。嗣受處分人
    於應到案日期前向原處分機關陳述不服，經原處分機關請舉發單位調查結果，仍
    認受處分人有前開違規行為，原處分機關乃依道路交通管理處罰條例第三十三條
    第一項及第六十三條第一項第一款暨違反道路交通管理事件統一裁罰標準及處理
    細則第四十一條第四項規定，於九十二年三月六日裁處罰鍰新臺幣六千元並記違
    規點數二點。
四、本件異議人固否認其有超速情事，並辯稱當時有多部車子經過，警員可能會攔錯
    ，且伊未拒絕攔檢，因伊在內車道，故不知員警揮手係針對伊而為云云，惟查：
    右揭違規事實，業據舉發單位內政部警政署國道公路警察局第二警察隊於九十二
    年二月十七日以公警國二交訴字第○九二○○○○二五二號函覆交通部公路總局
    新竹區監理所苗栗監理站，該函說明中記載「查測速器（雷射槍）係以光束瞄準
    受測目標進行單一偵測，不受其他車輛干擾，其精確性無庸置疑。惟未配有拍照
    功能，無法提供違規之採證照片。違規車經警於巡邏車２５４公尺前測得行速１
    ２２公里，經攔車未停加速駛離，．．．，違規行為屬實，逕予舉發於法並無不
    合。」，有該函影本一件在卷可稽。而證人即擎單警員葉璟昌於本院審理中亦到
    庭具結稱：「（問：當時的情形如何？）我們是以雷達槍測速，發現異議人他的
    車子超速，我們攔檢，異議人他沒有停下來，我們想前方有爬坡道，他可能會慢
    下來，我們才追他。」、「（問：你們有沒有拿資料給他？）我們拿雷達測速槍
    的資料給他看。有，雷達測速槍的資料一次只能測一台。」、「（問：確實是異
    議人開的車子沒有錯？）沒有。」、「（問：當時他在何車道？）異議人本來在
    第二車道，我們要攔檢他時，他才切換到內線車道，我們有攔他，還有拿指揮棒
    、穿背心。」、「（問：你們只有攔他的車？）是，因為測速槍只能顯示一部。
    」等語（參見本院九十二年四月十五日訊問筆錄）綦詳。而異議人雖辯稱：我沒
    有超速，行車時速僅一百公里左右，因為車上有時速表云云，惟因本案係當場舉
    發，擎單舉發警員葉璟昌即為本件違規事實之證人，且警員已當場攔檢擎單舉發
    ，將雷達測速器的反應給異議人看；另雷達測速槍僅能一次測一台，則異議人徒
    空言否認其無超速，當時尚有其他車輛行經該處，可能攔錯車輛而提出異議，並
    無理由。況查交通警察掣單舉發違反道路交通管理處罰條例所列之違規事實，本
    質上為行政處分，係公務員基於職務上之權力，依法就特定之具體事件所為之具
    公法上效果之單方面行政行為，基於公務員為公法上行為具有公信力之原則，該
    行政行為當可推定為真正，其據以依法處分之事實認定亦為正確無誤。本件受處
    人前揭違規事證明確，原處分機關依道路交通管理處罰條例第三十三條第一項及
    第六十三條第一項第一款暨違反道路交通管理事件統一裁罰標準及處理細則第四
    十一條第四項規定，於九十二年三月六日裁處罰鍰新臺幣六千元並記違規點數二
    點，核無違誤，本件受處分人之異議為無理由，自應將其異議駁回。
五、據上論斷，應依道路交通案件處理辦法第十九條，裁定如主文。
中      華      民      國    九十二    年      六      月    二十四    日
                                  臺灣苗栗地方法院交通法庭
                                      法  官   林  誌  誠
右正本證明與原本無異。
如不服本裁定，應於送達後五日內，向本院提出抗告狀。
                                      書記官   李  達  成
中      華      民      國    九十二    年      六      月    二十四    日


司法院資訊處製作；財團法人民間司法改革基金會備份。
